臺灣高等法院高雄分院刑事判決　　　　99年度上訴字第1870號
上　訴　人　臺灣高雄地方法院檢察署檢察官
被　　　告　王惠清
選任辯護人　林樹根律師
　　　　　　洪茂松律師
　　　　　　邱麗妃律師
上列上訴人因被告偽造文書案件，不服臺灣高雄地方法院99年度
審訴字第1703號中華民國99年10月7 日第一審判決（起訴案號：
臺灣高雄地方法院檢察署98年度偵字第19776 號），提起上訴，
本院依簡式審判程序，判決如下：
    主  文
上訴駁回。
    事實及理由
一、本件被告王惠清所犯係刑法第216 條、第210 條之行使偽造
    私文書，其係死刑、無期徒刑、最輕本刑為3 年以上有期徒
    刑以外之罪，被告於本院審理程序中就被訴事實為有罪之陳
    述，經告知被告簡式審判程序之旨，並聽取檢察官、被告及
    辯護人之意見後，本院裁定進行簡式審判程序審理，合先敘
    明。
二、本案經本院審理結果，認第一審判決認事用法及量刑均無不
    當，應予維持，並引用第一審判決書（如附件）記載之事實
    、證據及理由。
三、檢察官依告訴人之請求而提起上訴意旨略以：被告王惠清為
    個人私利，偽造受益憑證，造成告訴人富邦人壽保險股份有
    限公司損害高達新臺幣（下同）11,341,648元，況原審認定
    被告所偽造之受益憑證達30份，共30次偽造文書犯行，原審
    以被告分12次行使，行使之高度行為吸收偽造行為，而僅認
    定12次之罪行，不無鼓勵犯罪之嫌，亦使國家刑罰權之行使
    發生不合理之現象。原審僅判處被告12次行使偽造文書罪，
    均各處有期徒刑3 月，應執行有期徒刑2 年，緩刑5 年，並
    向國庫支付5 萬元，顯有過輕云云。
四、查被告係於原審判決附表一「偽造受益憑證日期」欄所示時
    間，分8 次之不同時間，偽造如原審判決附表一所示之30份
    受益憑證，再於原審判決附表一「王惠清交付受益憑證給客
    戶之日期」欄，分12次之不同時間，交付給客戶而行使。又
    被告上開8 次於不同時間之偽造行為，每次之被害人又不完
    全相同，故此部分被告每次於不同時間所為，均應係以一行
    為而犯數個偽造私文書罪，而每次均應論以想像競合犯一罪
    ，故被告本案所犯之偽造私文書罪僅為8 罪，而非30罪。而
    原審認此8 罪分別為被告所犯12次行使偽造私文書罪所吸收
    ，於法並無違誤。另告訴人係與本案被害人等和解，而退還
    本案被害人等所繳交之保費及賠償被害人損失達11,341,648
    元，此並非全因被告行使偽造本案受益憑證而生之損害，檢
    察官以此金額認定被告犯罪所生之損害，尚有誤會。綜上所
    述，檢察官以上開情詞提起上訴，指摘原審判決不當，應無
    理由，應予駁回。
五、另告訴人代理人陳述意見稱：被告為告訴人所僱佣之業務人
    員，為告訴人處理事務，被告行使偽造本案之受益憑證，並
    用以推銷告訴人之商品，違反其應履行之義務，其係一行為
    同時構成刑法背信罪嫌；又被告利用偽造之受益憑證招攬保
    戶購買商品，以取信於保戶，其又係以一行為對保戶等被害
    人犯詐欺取財罪嫌。而上開2 罪嫌部分，與檢察官起訴之本
    案事實間，應有想像競合犯之裁判上一罪關係，法院應一併
    審理云云。然查，被告招攬保戶購買告訴人公司之商品之行
    為部分，並無證據證明涉犯刑法背信及詐欺取財罪嫌，而經
    檢察官為不起訴處分確定，有臺灣高雄地方法院檢察署98年
    度偵字第19776 號不起訴處分書，及臺灣高等法院高雄分院
    檢察署99年上聲議字第1062號再議駁回處分書等各1 份附卷
    可憑（見原審審訴卷第193-197 頁、第202-204 頁），檢察
    官亦未對被告此部分行為起訴，故告訴代理人所指訴之上開
    背信、詐欺等行為，既未經檢察官起訴，且亦無證據證明與
    本案有何裁判上一罪關係，本院自不得就未經起訴之部分予
    以審理，併此敘明。
據上論斷，應依刑事訴訟法第368 條、第273 條之1 第1 項、第
373 條，判決如主文。
本案經檢察官陳建年到庭執行職務。
中    華    民    國   100    年    1     月    25    日
                刑事第二庭  審判長法  官  林正雄
                                  法  官  黃壽燕
                                  法  官  邱明弘
以上正本證明與原本無異。
如不服本判決應於收受本判決後10日內向本院提出上訴書狀，其
未敘述上訴理由者，並得於提起上訴後10日內向本院補提理由書
狀（均須按他造當事人之人數附繕本）「切勿逕送上級法院」。
中    華    民    國   100    年    1     月    25    日
                                  書記官  林明威
附錄本案論罪科刑法條：
中華民國刑法第216 條
（行使偽造變造或登載不實之文書罪）
行使第210 條至第215 條之文書者，依偽造、變造文書或登載不
實事項或使登載不實事項之規定處斷。
中華民國刑法第210 條
（偽造變造私文書罪）
偽造、變造私文書，足以生損害於公眾或他人者，處5 年以下有
期徒刑。
附件：